臺灣臺中地方法院刑事判決　　　　　　　　　　　　九十四年度訴字第一四一二號
　　公　訴　人　臺灣臺中地方法院檢察署檢察官
　　被　　　告　甲○○
右列被告因違反槍砲彈藥刀械管制條例案件，經檢察官提起公訴（九十四年度偵字第
二五三九號），經本院合議庭裁定，由受命法官依法獨任進行簡式審判程序判決如左
：
    主  文
甲○○未經許可，持有可發射子彈具有殺傷力之改造手槍，處有期徒刑壹年捌月，併
科罰金新臺幣伍萬元，罰金如易服勞役，以新臺幣玖佰元（即銀元參佰元）折算壹日
，扣案之由仿ＷＡＬＴＨＥＲ廠ＰＰＫ／Ｓ型半自動手槍製造之玩具手槍換裝土造金
屬槍管、槍機、保險裝置改造而成之改造手槍壹枝、口徑九ＭＭ制式九０子彈陸顆、
直徑約七．九ＭＭ至八．三ＭＭ金屬彈頭之土造子彈陸顆、直徑約八ＭＭ金屬彈頭之
土造子彈捌顆，均沒收。
    事  實
一、甲○○素行極為不佳，前曾犯違反麻醉藥品管理條例、違反肅清煙毒條例、賭博
    、違反藥事法、偽造有價證券等罪，因接續執行，致均未構成累犯，詎仍不知悔
    改。甲○○明知槍砲彈藥刀械管制條例所列管之槍砲，非經主管機關許可，不得
    持有，竟仍於民國（下同）九十三年十月五日上午十一時許在台中市○○路與崇
    德路口，未經允許，基於持有可發射子彈具有殺傷力之改造玩具手槍之犯意，向
    綽號「阿嘉」之不詳姓名男子，以新台幣（下同）三萬元之價格購買屬於槍砲彈
    藥刀械管制條例第四條第一項第一、二款所管制之具有殺傷力，由仿ＷＡＬＴＨ
    ＥＲ廠ＰＰＫ／Ｓ型半自動手槍製造之玩具手槍換裝土造金屬槍管、槍機、保險
    裝置改造而成之改造手槍一枝及具殺傷力之口徑九ＭＭ制式九０子彈六顆、直徑
    約七．九ＭＭ至八．三ＭＭ金屬彈頭之土造子彈九顆（其中一顆經鑑定無法擊發
    不具有殺傷力，另鑑驗時試射擊發二顆，僅餘彈殼）、直徑約八ＭＭ金屬彈頭之
    土造子彈十二顆（鑑驗時試射擊發四顆，僅餘彈殼），未經許可，而持有該槍、
    彈，並將之藏置於台中市○區○○街一○○號六樓之一之租賃房間內。嗣於九十
    四年一月二十七日下午四時三十五分許，為警持搜索票在上址搜索查獲，扣得前
    開改造手槍一支、子彈二十七顆（其中一顆經鑑定無法擊發，不具有殺傷力，另
    鑑驗時試射擊發六顆，僅餘彈殼）。
二、案經台中市警察局第五分局報請臺灣臺中地方法院檢察署檢察官偵查起訴。
    理  由
一、按除被告所犯為死刑、無期徒刑、最輕本刑為三年以上有期徒刑之罪或高等法院
    管轄第一審案件者外，於前條第一項程序進行中，被告先就被訴事實為有罪之陳
    述時，審判長得告知被告簡式審判程序之旨，並聽取當事人、代理人、辯護人及
    輔佐人之意見後，裁定進行簡式審判程序，刑事訴訟法第二百七十三條之一第一
    項定有明文。本件被告所犯係死刑、無期徒刑、最輕本刑為三年以上有期徒刑以
    外之罪，其於準備程序中就被訴事實為有罪之陳述，且經審判長告知被告簡式審
    判程序之旨，並聽取公訴人及被告之意見後，本院合議庭認為適宜而裁定由受命
    法官獨任進行簡式審判程序，合先敘明。
二、訊據被告甲○○對於右揭事實坦承不諱，核與證人洪雅雯、張樹明所證述之情節
    相符，並有扣案如事實欄所載之槍、彈可稽，而上開手槍、子彈經送請內政部警
    政署刑事警察局鑑定結果，手槍一枝係由仿ＷＡＬＴＨＥＲ廠ＰＰＫ／Ｓ型半自
    動手槍製造之玩具手槍換裝土造金屬槍管、槍機、保險裝置改造而成之改造手槍
    ，機械性能良好，可擊發適用子彈，認具殺傷力；送鑑之口徑九ＭＭ制式九０子
    彈六顆、直徑約七．九ＭＭ至八．三ＭＭ金屬彈頭之土造子彈九顆（其中一顆經
    鑑定無法擊發，不具有殺傷力，另鑑驗時試射擊發二顆，僅餘彈殼）、直徑約八
    ＭＭ金屬彈頭之土造子彈十二顆（鑑驗時試射擊發四顆，僅餘彈殼），僅其中一
    顆無法擊發而不具殺傷力，餘二十六顆認均具殺傷力等情，亦有該局九十四年三
    月二日刑鑑字第０九四００二四六七０號鑑定書一份在卷可稽，足徵其自白核與
    事實相符，足資憑採，事證至臻明確，被告甲○○犯行洵堪認定。
三、查槍砲彈藥刀械管制條例於九十四年一月二十六日經總統以華總一義字第○九四
    ○○○一○一○一號令修正公布，於同年月二十八日生效施行，刪除原第十一條
    條文，而將原第十一條第四項：「未經許可，持有、寄藏或意圖販賣而陳列第一
    項所列槍砲者，處一年以上七年以下有期徒刑，併科新臺幣七百萬元以下罰金。
    」之規定，修正列為第八條第四項：「未經許可，持有、寄藏或意圖販賣而陳列
    第一項所列槍枝者，處三年以上十年以下有期徒刑，併科新臺幣七百萬元以下罰
    金。」，同條例第十二條條文則未修正，比較新舊法結果，以舊法較有利於行為
    人，故依刑法第二條第一項但書規定，本件自應適用修正前槍砲彈藥刀械管制條
    例第十一條第四項、第十二條第四項之規定，合先敘明。是核被告甲○○所為，
    係犯修正前槍砲彈藥刀械管制條例第十一條第四項之未經許可持有可發射子彈之
    槍砲罪及第十二條第四項之未經許可持有子彈罪。被告甲○○以一持有槍、彈行
    為，而觸犯上開二罪名，屬想像競合，應從一重之槍砲彈藥刀械管制條例第十一
    條第四項之未經許可持有可發射子彈之槍砲罪處斷。爰審酌被告甲○○犯罪之動
    機、目的、手段、品行極為不佳，詳如前述，此有台灣台中地方法院檢察署刑案
    資料查註紀錄表一份在卷可按、被告非法持有槍枝，潛在危險性甚鉅，危害社會
    治安，不宜輕縱，然犯罪後坦認罪愆，頗具悔意，犯後態度尚佳等一切情狀，量
    處如主文所示之刑，罰金部分並諭知易服勞役之折算標準，以資懲儆。扣案之由
    仿ＷＡＬＴＨＥＲ廠ＰＰＫ／Ｓ型半自動手槍製造之玩具手槍換裝土造金屬槍管
    、槍機、保險裝置改造而成之改造手槍一枝、口徑九ＭＭ制式九０子彈六顆、直
    徑約七．九ＭＭ至八．三ＭＭ金屬彈頭之土造子彈六顆、直徑約八ＭＭ金屬彈頭
    之土造子彈八顆，均為違禁物，不問屬於犯人與否，應依法併予宣告沒收之。至
    其中一顆經試射結果不具殺傷力，不構成犯罪，及其中六顆經囑託鑑定時業已擊
    發，僅餘彈殼，詳如前述，均已非屬違禁物，爰均不依法併予宣告沒收，附此敘
    明。
據上論斷，應依刑事訴訟法第二百九十九條第一項前段、第二百七十三條之一第一項
、修正前槍砲彈藥刀械管制條例第十一條第四項、第十二條第四項、刑法第十一條前
段、第二條第一項但書、第五十五條、第四十二條第二項、第三十八條第一項第一款
、現行法規所定貨幣單位折算新臺幣條例第二條、罰金罰鍰提高標準條例第二條，判
決如主文。
中      華      民      國    九十四    年      五      月    二十四    日
                                        臺灣臺中地方法院刑事第八庭
                                                法  官  洪  俊  誠
右正本證明與原本無異。
如不服本判決，應於判決送達後十日內向本院提出上訴狀，上訴於臺灣高等法院臺中
分院(須附繕本)。
                                                書記官  蕭  榮  峰
中      華      民      國    九十四    年      五      月    二十四    日
附錄論罪科刑實體法條文：
修正前槍砲彈藥刀械管制條例第十一條（九十三年六月二日修正）：
未經許可，製造、販賣或運輸第四條第一項第一款所稱其他可發射金屬或子彈具有殺
傷力之各式槍砲者，處五年以上有期徒刑，併科新臺幣一千萬元以下罰金。
未經許可，轉讓、出租或出借前項所列槍砲者，處三年以上十年以下有期徒刑，併科
新臺幣七百萬元以下罰金。
意圖供自己或他人犯罪之用，而犯前二項之罪者，處無期徒刑或七年以上有期徒刑，
併科新臺幣一千萬元以下罰金。
未經許可，持有、寄藏或意圖販賣而陳列第一項所列槍砲者，處一年以上七年以下有
期徒刑，併科新臺幣七百萬元以下罰金。
第一項至第三項之未遂犯罰之。
修正前槍砲彈藥刀械管制條例第十二條（九十三年六月二日修正）：
未經許可，製造、販賣或運輸子彈者，處一年以上七年以下有期徒刑，併科新台幣五
百萬元以下罰金。
未經許可，轉讓、出租或出借子彈者，處六月以上五年以下有期徒刑，併科新台幣三
百萬元以下罰金。
意圖供自己或他人犯罪之用，而犯前二項之罪者，處三年以上十年以下有期徒刑，併
科新台幣七百萬元以下罰金。
未經許可，持有、寄藏或意圖販賣而陳列子彈者，處五年以下有期徒刑，併科新台幣
三百萬元以下罰金。
第一項至第三項之未遂犯罰之。
